

Artem Polovyi

♀ Zürich, Schweiz ☐ info@apolovyi.me ☐

in linkedin.com/in/apolovyi 🗹 😯 github.com/apolovyi 🗹

apolovyi.me

Über mich

Als erfahrener Full-Stack Softwareentwickler bin ich spezialisiert auf die Entwicklung hochleistungsfähiger, skalierbarer Anwendungen für Branchenführer wie Infineon und Audi. Meine Expertise umfasst Backend (Spring Boot, Kotlin, Java), Frontend (React, TypeScript) und DevOps (Jenkins, AWS, Docker), was es mir ermöglicht, umfassende Lösungen für komplexe Geschäftsanforderungen zu liefern.

Ich arbeite erfolgreich in agilen Umgebungen und erweitere kontinuierlich meine Fähigkeiten, um Innovation voranzutreiben und die Systemleistung zu optimieren. Meine globale Perspektive und Anpassungsfähigkeit, gefördert durch mein Interesse an verschiedenen Kulturen und Sport, tragen zu meiner effektiven Teamzusammenarbeit in dynamischen professionellen Umgebungen bei.

Berufserfahrung _____

The Bicester Collection, Lead Full-Stack Entwickler

Remote

Leitung der Entwicklung einer E-Commerce-Plattform für ein Markenkollektiv.

Juni 2024 - Heute

- Implementierung einer Headless-CMS-Architektur für verbesserte Flexibilität und Leistung.
- SEO-Optimierung zur Steigerung von Sichtbarkeit und organischem Traffic.
- Einsatz von Vercel für effizientes Deployment und Hosting.
- Entwicklung mit Next.js, TypeScript, Tailwind CSS und Sanity für eine skalierbare Anwendung.

Virtual Identity AG, Senior Full-Stack-Entwickler

Remote

 Entwickelte und wartete Funktionen auf infineon.com um die Benutzererfahrung und Funktionalität zu optimieren. Feb. 2022 - Jan. 2024 2 Jahre

- Erfolgreiche Migration von voestalpine.com Z in die AWS-Cloud, was die Skalierbarkeit und Leistung steigerte.
- Entwarf und führte umfassende Unit- und Integrationstests durch, um die Softwarezuverlässigkeit zu erhöhen.
- Technologien: Java, Spring, JUnit, MySQL, Oracle, PostgreSQL, Flyway, TypeScript, React, Stencil, Web Components, HTML/CSS, OpenCms, AWS (API Gateway, DMS, SQS, SNS, Elastic Beanstalk, Lambda, Route53, CloudFormation).

Spreadshirt, Senior Full-Stack-Entwickler

Remote

 Entwicklung einer leistungsstarken Anwendung zur Generierung von Auszahlungen, die die Finanzoperationen verbesserte. Nov. 2021 - Feb. 2022 4 Monate

- Erstellung intuitiver Benutzeroberflächen, die die Benutzererfahrung und Anwendungsnutzung verbesserten.
- Technologien: PostgreSQL, Flyway, Kotlin, Spring Boot, JUnit, TypeScript, React.

Artem Polovyi - Seite 1 von 2

Comsysto Reply GmbH, Full-Stack-Entwickler

 Mitarbeit in einem Scrum-Team zur Optimierung der Preisgestaltung, Gutscheinverwaltung und Kommunikationssysteme für das ABI Audi On Demand Produkt. München, Deutschland Feb. 2019 - Okt. 2021 2 Jahre 9 Monate

- Entwicklung und Wartung mehrerer Microservices und Microfrontends, die Lasten von bis zu 200 QPS bewältigen.
- Refaktorierte den Code mit Kotlin, wodurch die Wartbarkeit erhöht und die Codezeilen um 30% reduziert wurden.
- Technologien: PostgreSQL, Flyway, Java, Kotlin, Spring Boot, JUnit, RabbitMQ, TypeScript, Angular, Jenkins, CloudFoundry, AWS (Lambda, Route53, CloudFormation, API Gateway).

Bildung _____

M.Sc. Hochschule München Okt. 2018 - Nov. 2023

Computer Vision und Maschinelles Lernen

B.Sc. Technische Hochschule Köln Okt. 2014 - Feb. 2018

Netzwerke und Verteilte Systeme

B.Sc. Universität für Telekommunikation Kyiv Sept. 2010 - Mai 2013

IT-Sicherheitsmanagement

Sprachen _____

Verhandlungssicher: Deutsch, Englisch **Muttersprache:** Ukrainisch, Russisch

Zertifikate _____

AWS Certified Developer – Associate 🗹

Dez. 2020

Freiwillige Arbeit & Private Projekte _____

SmartDorm, Studentenwohnheim Geschwister Scholl

Jan. 2020 - Heute

- Entwickelte eine Webanwendung Z zur Rationalisierung und Automatisierung der Managementprozesse im Studentenwohnheim.
- Migrierte und konsolidierte Daten in eine zentrale Datenbank, um eine 100%ige Datenkonsistenz zu gewährleisten.
- Reduzierte die Verwaltungsarbeit durch Digitalisierung und Automatisierung um 35%.
- Implementierte eine CI/CD-Pipeline zur Optimierung des Entwicklungsprozesses.
- Technologien: PostgreSQL, Kotlin, Spring Boot, React, GitLab.

Technologien _____

Sprachen: Java, Kotlin, JavaScript, TypeScript, HTML/CSS, SQL

Frameworks: Spring Boot, React, Angular, Node.js **Technologien:** AWS, RabbitMQ, ELK-Stack, Git

Datenbanken: PostgreSQL, MySQL, Oracle, CouchDB, Flyway

Tools: Docker, GitLab, Jenkins, Grafana, SonarCloud

Sonstiges: RESTful API-Design; Unit-, Integrations- und E2E-Tests